臺灣臺南地方法院刑事判決
111年度訴字第172號
公  訴  人  臺灣臺南地方檢察署檢察官
被      告  林俊仁


上列被告因傷害等案件，經檢察官提起公訴（110年度調偵字第2
271號），被告於準備程序中就被訴事實為有罪之陳述，經本院
合議庭裁定由受命法官獨任進行簡式審判程序後，判決如下：
    主  文
林俊仁犯強制罪，處拘役參拾日，如易科罰金，以新臺幣壹仟元
折算壹日。
其餘被訴公然侮辱及傷害部分，公訴不受理。
    犯罪事實及理由
壹、有罪部分
一、犯罪事實：林俊仁與王義銘間互不相識，因行車糾紛發生嫌
    隙而心生不滿，林俊仁竟基於公然侮辱之犯意，於民國110
    年7月22日中午12時16分許，在臺南市南區大同路2段750巷
    口前，林俊仁於駕駛車牌號碼0000-00號自用小客車駕駛座
    內探頭伸出車窗外，即路過民眾得以共見共聞之開放空間，
    向後方王義銘所駕駛計程車，以「幹你娘老雞八」等穢語辱
    罵王義銘，足以貶損王義銘在社會上之評價（公然侮辱部分
    業經告訴人撤回告訴）。又兩車行至臺南市南區大同路2段
    與生產路口時，林俊仁復基於妨害他人行使權利之強制、傷
    害等犯意，由上開自用小客車下車，與王義銘發生拉扯推擠
    ，再將王義銘推至路旁人行道、雙手環抱推至上開自用小客
    車副駕駛座旁，而以此強暴方式妨害王義銘行使權利，致王
    義銘因之受有頭部損傷、兩側前臂瘀傷等傷害（傷害部分業
    經告訴人撤回告訴）。適有路人報警處理後，始為警據報到
    場而查獲上情。案經王義銘訴請臺南市政府警察局第六分局
    報告臺灣臺南地方檢察署檢察官偵查起訴。
二、本件被告林俊仁所犯係死刑、無期徒刑、最輕本刑為3年以
    上有期徒刑以外之罪，其於準備程序中就被訴事實為有罪之
    陳述，經法官告知簡式審判程序之旨，並聽取公訴人及被告
    之意見後，認宜為簡式審判程序，依刑事訴訟法第273條之1
    第1項規定，裁定進行簡式審判程序加以審理，則依據刑事
    訴訟法第273條之2、同法第159條第2項之規定，不適用傳聞
    法則有關限制證據能力之相關規定；並得依同法第310條之2
    之準用同法第454條之規定製作略式判決書（僅記載「證據
    名稱」），合先敘明。
三、上揭犯罪事實，有下列證據可資佐證：
  ㈠被告於警詢及偵訊之供述、本院準備程序中之自白。
  ㈡證人即告訴人王義銘於警詢時及偵查中之指述、證人宋秀珍
    於警詢時及偵查中之證述。
  ㈢卷附行車紀錄器翻拍照片16張、路口監視器翻拍照片4張、Go
    ogle地圖翻拍照片1張、錄影截圖24張。
四、核被告所為係犯刑法第304條第1項之強制罪。爰審酌被告為
    預拌混泥土車之職業駕駛，經常在路上開車，本應遵守道路
    交通安全規則以及彼此禮讓，才能使道路交通順暢，竟違規
    自內線道搶先右轉，在告訴人按鳴喇叭示警後，心生不滿，
    而以穢語辱罵告訴人，甚至在轉彎前行後，強行阻攔告訴人
    前行，並妨害告訴人行使權利以及傷害告訴人，此種所謂路
    怒族的行為甚為不該，顯見其法治概念薄弱，惟於犯罪後就
    上開犯行坦承不諱，且與告訴人達成和解，足見尚知悔悟，
    兼衡被告自陳高中畢業之教育程度，已婚，有兩個小孩，目
    前與太太同住，從事駕駛預拌水泥車，每月薪資約4-5萬元
    等一切情狀，量處如主文所示之刑，並諭知易科罰金之折算
    標準。
貳、公訴不受理部分
一、公訴意旨略以：林俊仁與王義銘間互不相識，因行車糾紛發
    生嫌隙而心生不滿，林俊仁竟基於公然侮辱之犯意，於民國
    110年7月22日中午12時16分許，在臺南市南區大同路2段750
    巷口前，林俊仁於駕駛車牌號碼0000-00號自用小客車駕駛
    座內探頭伸出車窗外，即路過民眾得以共見共聞之開放空間
    ，向後方王義銘所駕駛計程車，以「幹你娘老雞八」等穢語
    辱罵王義銘，足以貶損王義銘在社會上之評價。又兩車行至
    臺南市南區大同路2段與生產路口時，林俊仁復基於妨害他
    人行使權利之犯意，由上開自用小客車下車，與王義銘發生
    拉扯推擠，致王義銘因之受有頭部損傷、兩側前臂瘀傷等傷
    害。
二、按告訴乃論之罪，告訴人於第一審辯論終結前，得撤回其告
    訴；又告訴經撤回者，法院應諭知不受理之判決，刑事訴訟
    法第238條第1項及第303條第3款定有明文。
三、查本件告訴人王義銘告訴被告林俊仁公然侮辱及傷害案件，
    檢察官起訴書認係觸犯刑法第309條第1項、第277條第1項之
    公然侮辱及傷害罪，依同法第314條、第287條之規定，須告
    訴乃論。茲據告訴人與被告已於111年6月13日在本院達成和
    解，告訴人並於當日具狀撤回告訴，有本院111年度南司刑
    移調字第398號調解筆錄影本、刑事撤回告訴狀各一份附卷
    可稽，揆諸前開說明，本件爰不經言詞辯論，逕諭知不受理
    之判決。　　　　
據上論結，依刑事訴訟法第299條第1項、第273條之1第1項、第3
10條之2、第303條第3款，刑法第304條第1項、第41條第1項前段
，判決如主文。
本案經檢察官莊立鈞提起公訴，檢察官李佳潔到庭執行職務。
中　　華　　民　　國 　111　　年　 　7　　月　　21　　日
                    刑事第六庭    法　官  鄭銘仁
以上正本證明與原本無異。
如不服本判決應於收受本判決後20日內向本院提出上訴書狀，並
應敘述具體理由。其未敘述上訴理由者，應於上訴期間屆滿後20
日內向本院補提理由書狀（均須按他造當事人之人數附繕本）「
切勿逕送上級法院」。 
　　　　　　　　　　　　　　　　　書記官  吳玫萱
中　　華　　民　　國 　111　　年　 　7　　月　　26　　日
附錄本案論罪科刑法條：
中華民國刑法第304條
以強暴、脅迫使人行無義務之事或妨害人行使權利者，處3年以
下有期徒刑、拘役或9千元以下罰金。
前項之未遂犯罰之。